【裁判字號】    90,上易,1857
【裁判日期】    900814
【裁判案由】    毒品危害防制條例
【裁判全文】
臺灣高等法院刑事判決                            九十年度上易字第一八五七號
    上  訴  人  臺灣宜蘭地方法院檢察署檢察官
    被      告  甲○○
右上訴人因被告違反毒品危害防制條例案件，不服臺灣宜蘭地方法院九十年度易字第
二八號，中華民國九十年四月六日第一審判決（起訴案號：臺灣宜蘭地方法院檢察署
八十九年度毒偵字第一七七八號暨移送併辦案號：九十年度毒偵字第二０七號、第三
０三號、第四七四號），提起上訴，本院審理中，檢察官移送併辦（併辦案號：九十
年偵字第五七六號、五九六號），本院判決如左：
    主  文
原判決撤銷。
甲○○連續施用第二級毒品，累犯，處有期徒刑拾月。
    事  實
一、甲○○曾於民國（下同）八十六年間因違反麻醉藥品管理條例案件，經臺灣宜蘭
    地方法院判處有期徒刑六月確定確定，於八十七年九月十三日執行完畢，復因施
    用毒品案件，先後經臺灣宜蘭地方法院裁定送觀察、勒戒後，認均無繼續施用毒
    品之傾向，由臺灣宜蘭地方法院於八十七年七月三十日以八十七年易字第三三三
    號為免刑判決確定，復經臺灣宜蘭地方法院檢察署檢察官於八十八年十二月二十
    九日以八十八年毒偵緝字第一一五為不起訴處分確定，又因施用毒品案件，經臺
    灣宜蘭地方法院檢察署檢察官以八十九年毒偵第一一六號、四四一號提起公訴，
    經臺灣宜蘭地方法院於八十九年五月五日以八十九年易字第一四七號判處有期徒
    刑八月確定，詎其猶不知悔改，仍基於概括之犯意，自八十九年十一月二日回溯
    前四日內起，至九十年三月十日止，在宜蘭縣羅東鎮○○路名友人住處等地，連
    續施用第二級毒品甲基安非他命多次，嗣先後於八十九年十一月二日二十三時許
    、九十年一月六日、一月十六日、二月十九日、三月十日為警驗尿而查獲。
二、案經宜蘭縣警察局羅東分局報由臺灣宜蘭地方法院檢察署檢察官偵查起訴。
    理  由
一、右揭犯罪事實，業據被告甲○○坦承不諱，其於八十九年十一月二日（二次）、
    及九十年一月六日、一月十六日、二月十九日、三月十日六次為警先後查獲驗尿
    ，檢驗結果甲基安非他命均呈陽性反應，此有宜蘭縣衛生局（八九）宜衛六字第
    一七四八一號（見偵字第一七七八號卷第七頁）、（九十）衛檢字第一三八七號
    、第二九七二號、四二四四號之尿液檢驗單（見偵字第三０三號卷第五頁、偵字
    第四七四號卷第五頁、偵字第五九六號卷第六頁）、慈濟大學濫用藥物檢驗中心
    檢驗總表（見偵字第二０七號卷第五頁、第五七六號卷第五頁）、法務部調查局
    檢驗通知書（見偵字第一七七八號卷第二十三頁）及被告尿液編號對照表、檢體
    採集送驗紀錄表在卷可參，又其前因施用毒品案件，先後經台灣宜蘭地方法院裁
    定送觀察、勒戒後，認均無繼續施用毒品之傾向，由台灣宜蘭地方法院於八十七
    年七月三十日以八十七年易字第三三三號為免刑判決確定，復經台灣宜蘭地方法
    院檢察署檢察官於八十八年十二月二十九日以八十八年毒偵緝字第一一五為不起
    訴處分確定，又因施用毒品案件，經台灣宜蘭地方法院檢察署檢察官以八十九年
    毒偵第一一六號、四四一號提起公訴，經台灣宜蘭地方法院於八十九年五月五日
    以八十九年易字第一四七號判處有期徒刑八月確定，此有台灣高等法院檢察署刑
    案紀錄簡覆表、本院被告全國前案紀錄表在卷可憑，其三犯以上施用第二級毒品
    之犯行，堪以認定。
二、核被告所為，係犯毒品危害防制條例第十條第二項之罪。其持有第二級毒品之低
    度行為，為施用第二級毒品之高度行為所吸收，不另論罪。其施用甲基安非他命
    多次之行為，時間緊接、方法相同，觸犯構成要件相同之罪名，顯係基於概括犯
    意為之，應依連續犯規定論以一罪並加重其刑。公訴意旨論僅論及被告於八十九
    年十一月二日回溯前四日內某時施用甲基安非他命之犯行，然犯罪事實一部起訴
    者，其效力及於全部，被告未起訴之犯行，與起訴部分有連續犯之裁判上一罪關
    係，已見前述，本院自應就包括移送併辦之部分併予審理，附此敘明。查被告前
    因違反麻醉藥品管理條例案件，經台灣宜蘭地方法院判處有期徒刑六月確定，於
    八十七年九月十三日執行完畢，此有台灣高等法院檢察署刑案紀錄簡覆表在卷可
    按，其受有期徒刑執行完畢，於五年內再犯本件有期徒刑以上之罪，為累犯，應
    依刑法第四十七條規定遞加重其刑。前述刑之加重，依刑法第七十條規定，遞加
    之。
三、原審予以論罪科刑，固非無見，惟原判決對於被告於九十年一月六日、三月十日
     (公訴人誤植為三月九日) 被查獲之犯行，未及審酌，容有未洽，檢察官提起上
    訴，指摘原判決未當，為有理由，應由本院予以撤銷改判，審酌被告自八十二年
    以來，屢次因施用毒品經判處徒刑後，仍一再施用毒品，此有前開台灣高等法院
    檢察署刑案紀錄簡覆表可參，施用毒品嗣後改依新制定之毒品危害防制條例審理
    ，予其戒絕之機會，經台灣宜蘭地方法院及檢察官分別為免刑判決及不起訴處分
    後復經台灣宜蘭地方法院判處有期徒刑，仍不知悔改，顯見其涉毒已深，難以拔
    除其毒癮，及施用毒品係殘害身心行為、被告坦承犯行及犯罪後態度等一切情狀
    ，量處如主文第二項所示之刑。又被告否認與鄭正忠等人共同被查獲時所扣案之
    安非他命毛重零點四公克、吸食器及提撥管等物，為其施用之毒品或器具，復查
    無其他積極證據足以證明該等物品係被告供吸食毒品所用，無從併予宣告沒收銷
    燬，併此敘明。
據上論斷，應依刑事訴訟法第三百六十九條第一項前段、第三百六十四條、第二百九
十九條第一項前段，毒品危害防制條例第十條第二項，刑法第十一條前段、第五十六
條、第四十七條，判決如主文。
本案經檢察官沈明彥到庭執行職務。
中    華    民    國      九十    年       八       月        十四      日
                             臺灣高等法院刑事第二十二庭
                                 審判長法  官  許  正  順
                                       法  官  胡  方  新
                                       法  官  林  明  俊
右正本證明與原本無異。
不得上訴。
                                       書記官  蕭  進  忠
中    華    民    國      九十    年       八       月        十五      日
附錄法條
毒品危害防制條例第十條第二項
施用第二級毒品者，處三年以下有期徒刑。


司法院資訊處製作；財團法人民間司法改革基金會備份。
